臺灣高雄地方法院刑事判決　　　　　　 94年度簡上字第648號
上　訴　人　臺灣高雄地方法院檢察署檢察官
被　　　告　乙○○
上列上訴人因竊盜案件，不服本院高雄簡易庭94年度簡字第4121
號中華民國94年7 月15日第一審判決（聲請簡易判決處刑案號：
臺灣高雄地方法院檢察署94年度速偵字第1076號），提起上訴及
移送併案審理（高雄地方法院檢察署94年度偵字第17046 號），
本院判決如下：
    主  文
原判決撤銷。
乙○○連續踰越安全設備夜間侵入有人居住之建築物竊盜，未遂
，處有期徒刑肆月，如易科罰金，以佰元折算壹日。扣案之壓
克力製之長條尺貳支沒收。
    事  實
一、乙○○基於意圖為自己不法所有及竊盜之概括犯意，連續先
    於民國94年6 月9 日19時許，在高雄縣彌陀鄉○○村○○路
    40 －10 號福德祠廟內，以壓克力製之長條尺一端沾黏口香
    糖方式伸入該廟之香油錢保險箱內竊取新台幣面額100 元紙
    鈔2 張，得手後，為警於同日19時45分許，在上址查獲，並
    當場取出上開竊得紙鈔2 張及扣得壓克力製之長條尺1 支。
    乙○○復承前概括犯意，復於民國94年6 月29日凌晨3 時許
    ，至位在高雄縣岡山鎮○○路295-1 號內日夜均有人居住之
    「關帝廟」建物內，先打開該建物1 樓上方未上鎖之窗戶並
    爬入屋內後，再以自備之壓克力製長條尺一端沾黏口香糖後
    ，伸入該廟之賣金紙之錢箱內欲竊取香油錢，尚未得手之際
    ，即為廟祝佘辛二發現報警當場查獲。
二、案經福德廟廟祝訴由高雄縣政府警察局岡山分局報請臺灣高
    雄地方法院檢察署檢察官聲請以簡易判決處刑及移送併案審
    理。
    理  由
一、告訴人甲○○於警詢之指述及證人丙○○於警詢之證述、甲
    ○○立具之贓物認領保管單1 紙、扣押物品目錄表2 紙、現
    場照片共8 紙，其性質雖屬傳聞證據，且查無符合刑事訴訟
    法第159 條之1 至之4 之情形，但經本院審理時予以提示，
    告以要旨，並經檢察官及被告表示意見，檢察官及被告均未
    於言詞辯論終結前，對該證據內容異議，依刑事訴訟法第15
    9 條之5 規定，應具有證據能力。
二、訊據被告乙○○對於聲請簡易判決處刑及移送併辦之犯罪事
    實坦承不諱，核與告訴人甲○○於警詢中供述失竊新台幣（
    下同）200 元、證人丙○○於警詢中及本院證述發現被告以
    自備之長條尺插入香油錢保管箱等情相符，並有贓物認領保
    管單1 紙、扣押物品目錄表2 紙、現場照片8 紙附卷可按。
    證人丙○○於本院審理時亦證稱：關帝廟內1 樓係祀奉神明
    ，2 樓有房間可供睡覺，關帝廟於晚上9 點半廟門會關閉，
    由丙○○與伊太太輪流看顧，被告係自1 樓上方未上鎖之窗
    戶爬入竊取賣金紙之錢箱內之金錢等語綦詳，故本件被告踰
    越安全設備夜間侵入有人居住之建築物之犯行洵堪認定。綜
    上查證，被告之自白與事實相符，本件事證明確，被告犯行
    洵堪認定。
三、核被告所為係犯刑法第320 條竊盜罪，第321 條第2 項、第
    1 項第1 、2 款之踰越安全設備夜間侵入有人居住之建築物
    竊盜未遂罪。被告被告先後2 次竊取寺廟香油錢之犯行，時
    間緊接，方法相同，觸犯構成要件相同之罪名，顯係基於概
    括犯意為之，為連續犯，應依刑法第56條之規定，以1 罪論
    並加重其刑。又被告於關帝廟已著手於竊盜犯罪行為之實行
    而未發生犯罪之結果為未遂，爰依刑法第26條前段之規定，
    按既遂犯之刑度減輕其刑，並依法先加後減之。爰審酌被告
    正值青壯年，竟為貪圖小利而屢次竊取寺廟之財物，行為實
    有可議之處，惟念其犯後坦承犯行，並參以本件失竊物品之
    價值，及所竊物品已由被害人取回等一切情狀，量處如主文
    所示之刑，並諭知易科罰金之折算標準。又扣案之壓克力製
    之長條尺2 支為被告所有供犯罪所用之物，業據被告供承在
    卷，爰依法宣告沒收。
四、移送併案審理部分（即臺灣高雄地方法院檢察署94年度偵字
    第17046 號），因與聲請簡易判決處刑部分（即臺灣高雄地
    方法院檢察署94年度速偵字第1076號）具有連續犯之裁判上
    一罪關係，為起訴效力之所及，依審判不可分之原則，本院
    自應併予審究，附此敘明。
五、原審認被告罪證明確，予以論罪科刑，固非無見，惟就移送
    併案審理部分，原審不及審究，致未依連續犯之規定，加重
    其刑，容有未洽。上訴人上訴意旨，指摘原判決不當，為有
    理由，自應由本院予以撤銷改判。
據上論斷，應依刑事訴訟法第455條之1第1項、第3項、第369條
第1 項前段、第364 條、第299 條第1 項前段，刑法第56條、第
320 條第1 項、第321 條第2 項、第1 項第1 、2 款、第26條、
第38條第1 項第2 款、第41條第1 項前段，罰金罰鍰提高標準條
例第2 條，判決如主文。
中　　華　　民　　國　　94　　年　　9 　　月　　28　　日
            刑事第八庭  審判長法　官  李政庭
                              法　官  賴文姍
                              法  官  黃宣撫
不得上訴。
以上正本證明與原本無異。
中　　華　　民　　國　　94　　年　　9 　　月　　28　　日
                              書記官  鄭永媚
